# 请教陈版及各位老师赠品折现问题

提问人：气味儿 时间：2021-02-26 14:33:03
企业为空调经销商，客户在电子平台上购买空调时企业将赠送电烤箱等实物赠品，购买空调后客户可以选择接受赠品或者按固定折现金额（一般为成本价)折成现金返还给客户，请教陈版及各位老师，如果客户选择折成现金的话，在新收入准则下，该情形是否可以按照附有销售退回条款的销售处理，根据预计折现比例及可变对价的规定，按固定折现金额确认为预计负债?赠品单独售价与固定折现金额之间的差额在会计分录中应当如何体现?

回答人：chenyiwei
如果主商品（空调）和赠品（电烤箱）是分开交付的，主商品交付在前，则在主商品交付时，按照分摊给主商品的售价确认收入，余额确认为合同负债。但确认为合同负债的金额应不低于如客户要求折现则应支付给客户的现金金额（体现新准则第十六条“极可能不会发生重大转回”的要求）。
后续客户如果选择领取赠品的，则将合同负债余额结转收入；如果选择折现的，则按照退款金额贷记银行存款，与合同负债余额之间的差额（如有）调整收入。